#### Contact

fdelite@hotmail.com

www.linkedin.com/in/fernando-delite (LinkedIn)

#### Top Skills

DevSecOps
Scrumban
platform engineering

#### Languages

Inglês (Full Professional)
Português (Native or Bilingual)
espanhol (Elementary)

## Fernando DELITE

Gerente Executivo | Tecnologia | Infraestrutura | Bancos de Dados | Cloud | Multi Cloud | On-Premises | CyberSecurity | DevSecOps | DataOps | ERP | Data Driven | OKR | KPI | SRE | ITIL | Agile | FinOps

São Paulo, São Paulo, Brazil

## Summary

Forte experiência na área de Tecnologia da Informação, abrangendo a Gestão de equipe de Sustentação de Ambientes Multi-cloud e on-premises, Banco de dados, Arquitetura de Soluções, Segurança da Informação e Transformação de Data center, com carreira ascendente em empresas nacionais e multinacionais de grande porte nos segmentos de Consultoria de Tecnologia, Telecomunicações, Instituições Financeiras e Offshoring. Expertise na gestão de projetos, garantindo todo o cronograma, orçamento e entrega do produto, com forte atuação na migração de (workload entre diferentes provedores de nuvem, bem como de ambiente onpremisses para cloud)

Gestão estratégica, ITIL, Cobit, PMI, Agile Framework, Scrum, Cloud Computing (IaaS, SaaS, PaaS), FinOps, DevSecOps.

Habilidade no relacionamento com o cliente, englobando a definição de prioridades, solução de problemas, orientando as formas de solucionar problemas, direcionado por dados(data driven).

Gerenciamento das operações de infraestrutura em nuvem, garantindo para que o processo esteja em segurança e em conformidade com as políticas e regulamentações de segurança, gestão do ciclo de vida dos dados e mitigação de riscos e vulnerabilidades.

Sólida experiencia na gestão de arquitetura de provedores cloud, possuindo maior proficiência em Azure, desenvolvendo novas estratégias e políticas de banco de dados apoiando as metas de negócio e visando possíveis savings para migração de sistemas. Gestão de fornecedores e orçamento (FinOps) referente aos provedores de nuvem, otimização de custos evitandos desperdícios e proporcionando custos efetivos.

Forte atuação nas políticas de segurança compliance com LGPD, atuando nos comitês de proteção de dados e segurança da informação.

Forte capacidade no gerenciamento e desenvolvimento de pessoas, atuando na gestão de times de alta performance.

Fernando Delite

## Experience

inventCloud

Gerente de Operações - Databases / Network / Observability / DevOps December 2023 - Present (8 months)

São Paulo, Brasil

#### Pixeon

Gerente Executivo de Tecnologia March 2019 - March 2023 (4 years 1 month) São Paulo e Região, Brasil

Responsável pela gestão dos times de engenharia de plataformas cloud, TI e Segurança da Informação, atuando fortemente no conceito de utilização do provedor que melhor atenda às necessidades da companhia, modelo multi-cloud, migrações entre provedores e implementação/utilização de cloud híbrida.

Responsável pela sustentação de infraestrutura cloud corporativo e das soluções SaaS da empresa nos provedores AWS/AZURE/GCP/OCI.

Apoio técnico e estratégico no desenho de solução para migração de sistemas OnPremises para Cloud, implementações customizadas e novos negócios nos setores, público/privado visando redução de custos.

Gestão de fornecedores e orçamento (FinOps) referente aos provedores de nuvem, otimização de custos evitandos desperdícios e proporcionando saving. Estruturação das políticas de segurança compliance com LGPD, atuando nos comitês de proteção de dados e segurança da informação.

Atuando próximo as squads da empresa para garantir a alta disponibilidade, integridade e desempenho dos sistemas, bem como garantir os SLA's estabelecidos.

Atuação tática em sistemas escaláveis e de alta disponibilidade para segmentos críticos, criação do time dedicado de segurança utilizando o conceito de purple team(red team e blue team) mitigando riscos e vulnerabilidades de forma ativa e autônoma.

TDec Network Group Gerente de Suporte / Pós Venda January 2017 - February 2019 (2 years 2 months) são paulo

Responsável pela entrega de projetos, gestão do time de engenheiros de rede, relacionamento com os clientes, apresentação de status report dos projetos.

Apoio a arquitetura de pré-venda, elaboração e revisão de contratos, atuação em troubleshooting na infraestrutura dos clientes, criação de planos de ação e acompanhamento da execução.

Criação do serviço e da infraestrutura do NOC, estruturação da monitoração dos ambientes, desenho da proposta de serviços gerenciados

#### **IBM**

6 years 6 months

Delivery Project Executive

April 2011 - December 2015 (4 years 9 months)

Responsável pelos deliverables do contrato de outsourcing, sendo o principal ponto de contato com o cliente.

Forte atuação no desenho de solução de arquitetura para novos ambientes e melhorias existentes, auxílio na definição e criação de propostas para novos negócios.

Participação na elaboração de estratégias para melhorias na prestação de serviços de outsourcing, padronização de processos e elaboração de documentos para suporte.

Elaboração de relacionamento diário com diferentes níveis em diferentes situações, suporte ao planejamento técnico de mudanças complexas no ambiente.

Atuação junto ao time executivo na elaboração e manutenção do planejamento estratégico, estruturação da gestão dos serviços objetivando uma governança efetiva.

#### **DBA ATG**

July 2009 - April 2011 (1 year 10 months)

São Paulo, Brasil

Responsável pela administração de ambientes que possuíam bancos de dados Oracle e ERP Oracle Business Suite, essa função é conhecida no mercado como DBA ATG, atuando diretamente na Odebrecht, mantendo o ambiente disponível e íntegro, atendendo as demandas do projeto e implementação da solução.

#### Global Crossing

DBA ATG/Coordenador

August 2008 - July 2009 (1 year)

Estruturação outsourcing de ERPs

Responsável por área técnica de projetos, melhorias em ambientes existentes, novas arquiteturas e serviços

Levantamento de informações técnicas do projeto Oracle Fusion (EBS, Retail, BPEL, OTM, PeopleSoft, Hyperion)

Definição de atribuições e responsabilidades da equipe responsável pelo operacional após delivery

Auxilio na administração do ambiente Oracle no que diz respeito a DBA ATG e sysadmin

Auxilio na elaboração de propostas comerciais juntamente com área de prévenda

Elaboração de BSW (EAP) em conjunto com área de projetos

Definição de recursos, prazos e pacotes de tarefas nos projetos

Levantamento de novos serviços a serem oferecidos aos clientes pela área de outsourcing

Padronização de processos e procedimentos para utilização no on-going Distribuição e elaboração de catálogos de serviços de atividades que passarão a ser operacionais

Auxilio na seleção de empresas prestadoras de serviço para atividades pontuais

## Banco Fator S/A DTVM

DBA

March 2008 - August 2008 (6 months)

Administração de ambiente critico voltado ao mercado financeiro, integração com bovespa e BMF

Ambiente de alta disponibilidade com Oracle RAC 10G e Dataguard como contingência em site externo

Administração via Grid Control

Backup com RMAN e TSM

Administração de SQL Server, cluster ativo/passivo

Implementação de políticas de segurança

Criação de ambiente de homologação

Estudo de caso para implementação de terceiro nó do RAC

Performance e tuning buscando otimização das transações

Documentação de equipamentos e procedimentos, buscando processos

#### Atento do Brasil

#### DBA

November 2007 - March 2008 (5 months)

Responsável por mais de 200 instancias Oracle em versões 8i/9i/10g, plataformas AIX, Linux, Solaris.

Ambiente critico de alta disponibilidade, 24x7, dados de todas frentes de contact center.

Programação e execução de mudanças nos ambientes, hardware, SO, além de BDs.

Desenvolvimento de procedimentos e documentações.

Implementação de políticas de segurança.

Oportunidade de acesso a novas tecnologias, utilizando hardware para laboratório. (RAC, 11g, ASM)

Migração de versões, atualização de patchs e fixs.

Criação de novas instancias, movimentação de bases.

Suporte em regime de plantão 24x7.

Atendimento as equipes de sistemas, projetos e desenvolvimento internos.

#### IMPSAT Fiber Networks Inc.

Coordenador de Service Support

March 2007 - October 2007 (8 months)

Cotia. São Paulo

Responsável por uma equipe de 15 profissionais de terceiro nível, Unix, linux, oracle, SQL Server, Windows, redes.

Ambiente de alta disponibilidade, produção do maior e-commerce nacional, aproximadamente 300 servidores

Implementação de procedimentos, escalas de plantão, change request, manutenções, implementações

Trabalhando alinhado com equipe de delivery, participando dos cronogramas e distribuindo recursos para as execuções

Acompanhamento da resolução de chamados criticos, buscando atender as SLAs definidas

Responsável em manter todas plataformas disponíveis evitando qualquer tipo de down time.

Definição de arquiteturas visando ganho de performance

Envolvido diretamente no projeto e planejamento do Oracle Fusion, RAC e Retail

Preparação para o ambiente suportar momentos críticos de estress, com grande volume de vendas

Participação na contratação de novos recursos, avaliação de desempenho, planejamento de estrategias buscando sinergia da equipe

#### **VR** Beneficios

#### DBA

March 2006 - March 2007 (1 year 1 month)

Responsável pela administração das bases de dados Oracle versção 9i e 10g (25 instancias)

Migração de Sybase para Oracle

Criação de novos ambientes para implementação do ERP PeopleSoft

Coordenação de alterações no ambiente junto a IBM

Suporte a equipes de desenvolvimento e homologação

Criação de procedimentos de backup e recovery

Suporte a equipe de Business Inteligence

Geração de capacity plan e planos de performance

Realocação de memória em LPAR

Planejamento de instalação do RAC

Auxilio na administração do Sybase e Sql Server

Definição de regras de segurança

# BAF – Brasil Aconselhamento Financeiro e DTVM DBA

July 2004 - August 2005 (1 year 2 months)

Responsável pela administração das bases de dados de teste, homologação e produção. Bases de informações financeiras da empresa e dos clientes com tamanho médio de 60GB. (Banco de Dados Oracle 8i / Sun Solaris).

Plano de backup e tunning.

Implementação de alterações nos ambientes.

Controle de acessos e segurança.

Triagem de problemas relacionados as aplicações.

Planejamento técnico de upgrades e atualizações das releases Oracle.

Suporte na administração e desenvolvimento do DataWarehouse e Business Inteligence.

Suporte em diferentes horários, local ou remoto, ambiente de alta disponibilidade.

Planejamento e estruturação de processos com o hosting da Cobra.

Padronização de Banco de Dados

#### Oracle CNC/DBA

June 2003 - June 2004 (1 year 1 month)

Administração do ERP (OneWorld Xe).

Análise técnica do ambiente, infraestrutura, servidores, rede, web.

Otimização de Banco de Dados especificamente para o ERP (nas versões Oracle e SQL Server)

Levantamento de modificações no ambiente visando ganho de performance.

Triagem de problemas nas funcionalidades da aplicação.

Planejamento técnico de implementação ERP.

Customização de procedimentos para interface com ERP.

Atendimento à clientes como: ECT Correios – DF, Cipatex – SP, Serveng Civilsan – SP,

White Martins - RJ, Phibro (Pfizer) - SP.

#### Deutsche Bank

#### DBA

February 2001 - May 2003 (2 years 4 months)

Criação, backup e performance de todos os bancos de dados.

Suporte às equipes de desenvolvimento, aplicação, testes e DataWarehouse.

Suporte aos modelos de dados dos sistemas.

Familiarizado com ambiente de alta disponibilidade, prestando serviço remotamente 24x7.

Comparação entre bancos de dados utilizando Change Manager.

Trabalho de tunning específico para o banco de dados voltado a web, desde a divisão da SGA até os processos que consomen mais memória e CPU.

Responsável pelo dimensionamento de novos ambientes de teste e desenvolvimento WEB e Data Warehouse.

Planejamento da migração para novas releases Oracle, tal como 8.1.7.0 para 8.1.7.4

Administração e criação das regras de failover no Cluster Veritas.

Seleção das opções de monitoramento na ferramenta Patrol da BMC juntamente com os responsáveis do datacenter.

Planejamento e conversão de Oracle 32 bits para 64 bits.

Revisão das características de otimização dos sistemas por regra ou custo.

#### **TOTVS**

#### DBA

June 2000 - February 2001 (9 months)

Suporte ao banco de dados Oracle e eventualmente outros (Informix, Sybase, SQLServer).

Administração, otimização e performance Oracle (7.3.4, 8.0.5 e 8l) nos ambientes Unix, NT, Linux.

Instalação e preparação do banco de dados ERP.

Suporte a equipe de desenvolvimento de stored procedures.

Responsável pelo ambiente de produção e atendimento aos clientes: Costa Cruzeiros, Usina Sta. Cruz, Ligare Telefonia Celular, Intervias, Camisaria Colombo.

#### IFS do Brasil

#### DBA

October 1998 - June 2000 (1 year 9 months)

Responsável pelo banco de dados de produção, testes e clientes.

Customização e instalação de sistema ERP.

Instalação, configuração e suporte de servidores IBM linha NetFinity em ambiente Windows NT Server.

Suporte a rede NT4 e ambiente Windows.

Instalação, backup, performance e tunning de banco de dados Oracle (7.3.4, 8.0.5) Unix, NT.

Configuração e instalação de Hardware e Software.

Atendimento ao usuário.

Responsável pelo atendimento aos clientes: Tess Telefonia Celular, Maxion Motores, Busscar Transportes, Shizen Cosméticos, Pink & Blue Têxtil, Rede de Shopping (Plaza Sul, West Plaza, Paulista, Higienópolis).

## Education

#### FIAP

Pós, Administração de banco de dados · (2000 - 2001)

Centro Universitário Paulistana (UNIPAULISTANA)

Graduação, Tecnologia em Processamento de Dados · (1998 - 2000)